---
title: "Projeto ME812"
output: html_notebook
---

Estudo qualitativo-quantitativo de florestas sagradas em Moçambique

Lembrete: Se certificar que está na pasta correta, que contém os dados com getwd() e na hora de salvar usar UTF-8

Bibliotecas
Inserir aqui as bibliotecas necessárias (se não tiver no pc, instalar antes)
```{r, echo=FALSE,warning=FALSE,message=FALSE,error=FALSE}
library(readxl)
library(dplyr)
library(ggplot2)
library(ggpubr)
library(reshape2)

# Codigo paleta de cores ggplot
# show_col(hue_pal()(12))
```

```{r, echo=FALSE,warning=FALSE,message=FALSE,error=FALSE}
Sys.setlocale("LC_ALL", "en_US.UTF-8")
```

#*Dados*
```{r, echo=FALSE,warning=FALSE,message=FALSE,error=FALSE}
tb <- readRDS("tabela")

head(tb)
```


#Perfil dos entrevistados

##*Sexo*
```{r, echo=FALSE,warning=FALSE,message=FALSE,error=FALSE}

sexoFunc <- function(mata, legend_position) {
maxVar <- max(table(subset(tb, tb$Sistema %in% levels(tb$Sistema)[mata])$Sexo))
g1 <- ggplot(subset(tb, tb$Sistema %in% levels(tb$Sistema)[mata]), aes(Sexo, fill = Sexo)) +
  geom_histogram(stat="count") +
  scale_fill_manual(labels = c("Feminino", "Masculino"), 
                    values=c("#F8766D", "#00BFC4")) +
  theme(axis.title.x = element_blank(),
        axis.title.y = element_blank(), 
        legend.position = legend_position) +
  geom_text(stat="count", 
            aes(label=paste0(..count.., " (", round(..count../nrow(subset(tb, tb$Sistema %in% levels(tb$Sistema)[mata]))*100,2),"%)")), 
            position=position_dodge(width=0.9), vjust=-0.25) +
  ylim(0, maxVar+20) +
  ggtitle(levels(tb$Sistema)[mata])

return(g1)
}

sexoFunc(1:3, "right") + ggtitle("Sexo dos entrevistados")
```

##*Dividido por Sistemas*
```{r, echo=FALSE,warning=FALSE,message=FALSE,error=FALSE}
ggarrange(sexoFunc(1, "none"), sexoFunc(2, "none"), sexoFunc(3, "bottom"), nrow = 3, ncol = 1, heights = c(1, 1, 1.3))
```

##*Idade*
Faixa 1: 18-30;
Faixa 2: 30-50;
Faixa 3: 50 +
```{r, echo=FALSE,warning=FALSE,message=FALSE,error=FALSE}
ggplot(tb, aes(Idade, fill = FaixaIdade)) +
  geom_histogram(stat="count") +
  ylab("Frequência") +
  scale_fill_manual(labels = c("18-30", "31-50", "51 ou mais"), 
                    values=c("#F8766D", "#C77CFF", "#00BFC4"),
                    name = "Idade") +
  theme(axis.title.y = element_blank(), 
        axis.title.x = element_blank()) +
  ggtitle("Idade dos entrevistados")
```

```{r, echo=FALSE,warning=FALSE,message=FALSE,error=FALSE}
summary(tb$Idade)
```

```{r, echo=FALSE,warning=FALSE,message=FALSE,error=FALSE}

faixaIdadeFunc <- function(mata, legend_position) {
  maxVar <- max(table(subset(tb, tb$Sistema %in% levels(tb$Sistema)[mata])$FaixaIdade))
g1 <- ggplot(subset(tb, tb$Sistema %in% levels(tb$Sistema)[mata]), aes(FaixaIdade, fill = FaixaIdade)) +
  geom_histogram(stat="count") +
  scale_fill_manual(labels = c("18-30", "31-50", "51 ou mais"), 
                    values=c("#F8766D", "#C77CFF", "#00BFC4")) +
  theme(axis.title.x = element_blank(),
        axis.title.y = element_blank(), 
        legend.position = legend_position) +
  geom_text(stat="count", 
            aes(label=paste0(..count.., " (", round(..count../nrow(subset(tb, tb$Sistema %in% levels(tb$Sistema)[mata]))*100,2),"%)")), 
            position=position_dodge(width=0.9), vjust=-0.25) +
  ylim(0, maxVar+20) +
  ggtitle(levels(tb$Sistema)[mata])

return(g1)
}

faixaIdadeFunc(1:3, "right") + ggtitle("Idade dos entrevistados")
```

##*Dividido por Sistemas*
```{r, echo=FALSE,warning=FALSE,message=FALSE,error=FALSE}
ggarrange(faixaIdadeFunc(1, "none"), faixaIdadeFunc(2, "none"), faixaIdadeFunc(3, "bottom"), nrow = 3, ncol = 1, heights = c(1, 1, 1.4))
```

##*Ocupação*
```{r, echo=FALSE,warning=FALSE,message=FALSE,error=FALSE}
levels(tb$Ocupação) <- gsub(" ", "\n", levels(tb$Ocupação))
levels(tb$Ocupação)[7] <- "Funcionario do\nSector Privado"

positions <- names(sort(table(tb$Ocupação), decreasing = TRUE))

maxVar <- max(table(tb$Ocupação))

ggplot(tb, aes(Ocupação, fill = Ocupação)) +
  geom_histogram(stat="count") +
  ylab("Frequência") +
  scale_x_discrete(limits = positions, drop = FALSE) +
  scale_fill_manual(values=c(c("#F8766D", "#E18A00", "#BE9C00", "#8CAB00", "#24B700", "#00BE70", "#00C1AB", "#00BBDA", "#00ACFC", "#8B93FF", "#D575FE", "#F962DD", "#FF65AC"))) +
  theme(axis.title.y = element_blank(), 
        axis.title.x = element_blank(),
        legend.position = "none", axis.text.x = element_text(angle=90, vjust = 0.5, hjust = 1)) +
  geom_text(stat="count", size = 3,
            aes(label=paste0(..count.., "\n(", round(..count../nrow(tb)*100,2),"%)")), 
            position=position_dodge(width=0.9), vjust=-0.25) +
  ylim(0, maxVar+10) +
  ggtitle("Ocupação dos entrevistados")
```

```{r, echo=FALSE,warning=FALSE,message=FALSE,error=FALSE}

positions <- names(sort(table(subset(tb, tb$Sistema==levels(tb$Sistema)[1])$Ocupação), decreasing = TRUE))[1:7]

maxVar <- max(table(subset(tb, tb$Sistema==levels(tb$Sistema)[1])$Ocupação))

g1 <- ggplot(subset(tb, tb$Sistema==levels(tb$Sistema)[1]), aes(Ocupação, fill = Ocupação)) +
  geom_histogram(stat="count") +
  scale_fill_manual(values=c(c("#F8766D", "#8CAB00", "#00BE70", "#00ACFC", "#8B93FF", "#D575FE", "#F962DD"))) +
  scale_x_discrete(limits = positions, drop = FALSE) +
  ylab("Frequência") +
  theme(axis.title.y = element_blank(), 
        axis.title.x = element_blank(),
        legend.position = "none", axis.text.x = element_text(angle=0)) +
  geom_text(stat="count", size = 3,
            aes(label=paste0(..count.., "\n(", round(..count../nrow(subset(tb, tb$Sistema==levels(tb$Sistema)[1]))*100,2),"%)")), 
            position=position_dodge(width=0.9), vjust=-0.25) +
  ylim(0, maxVar+10) +
  ggtitle(levels(tb$Sistema)[1])

positions <- names(sort(table(subset(tb, tb$Sistema==levels(tb$Sistema)[2])$Ocupação), decreasing = TRUE))[1:9]

maxVar <- max(table(subset(tb, tb$Sistema==levels(tb$Sistema)[2])$Ocupação))

g2 <- ggplot(subset(tb, tb$Sistema==levels(tb$Sistema)[2]), aes(Ocupação, fill = Ocupação)) +
  geom_histogram(stat="count") +
  scale_fill_manual(values=c(c("#F8766D", "#E18A00", "#BE9C00", "#8CAB00", "#00BE70", "#00C1AB", "#8B93FF", "#D575FE", "#FF65AC"))) +
  scale_x_discrete(limits = positions, drop = FALSE) +
  ylab("Frequência") +
  theme(axis.title.y = element_blank(), 
        axis.title.x = element_blank(),
        legend.position = "none", axis.text.x = element_text(angle=0)) +
  geom_text(stat="count", size = 3,
            aes(label=paste0(..count.., "\n(", round(..count../nrow(subset(tb, tb$Sistema==levels(tb$Sistema)[2]))*100,2),"%)")), 
            position=position_dodge(width=0.9), vjust=-0.25) +
  ylim(0, maxVar+10) +
  ggtitle(levels(tb$Sistema)[2])

positions <- names(sort(table(subset(tb, tb$Sistema==levels(tb$Sistema)[3])$Ocupação), decreasing = TRUE))[1:11]

maxVar <- max(table(subset(tb, tb$Sistema==levels(tb$Sistema)[3])$Ocupação))

g3 <- ggplot(subset(tb, tb$Sistema==levels(tb$Sistema)[3]), aes(Ocupação, fill = Ocupação)) +
  geom_histogram(stat="count") +
  scale_x_discrete(limits = positions, drop = FALSE) +
  ylab("Frequência") +
  scale_fill_manual(values=c(c("#F8766D", "#E18A00", "#BE9C00", "#8CAB00", "#24B700", "#00BE70", "#00C1AB", "#00BBDA", "#8B93FF", "#D575FE", "#FF65AC"))) +
  theme(axis.title.y = element_blank(), 
        axis.title.x = element_blank(),
        legend.position = "none", axis.text.x = element_text(angle=0)) +
  geom_text(stat="count", size = 3,
            aes(label=paste0(..count.., "\n(", round(..count../nrow(subset(tb, tb$Sistema==levels(tb$Sistema)[3]))*100,2),"%)")), 
            position=position_dodge(width=0.9), vjust=-0.25) +
  ylim(0, maxVar+10) +
  ggtitle(levels(tb$Sistema)[3])

ggarrange(g1, g2, g3, nrow = 3, ncol = 1)
```

##*Estado de conservação*
```{r, echo=FALSE,warning=FALSE,message=FALSE,error=FALSE}

conservacaoFunc <- function(mata) {
conservacao <- tb[1,c(16:22)]

conservacao$`Engajamento da comunidade e frequência de visitações` <- sum(as.numeric(subset(tb, tb$Sistema %in% levels(tb$Sistema)[mata])$`Engajamento da comunidade e frequência de visitações`), na.rm = TRUE)

conservacao$`Respeito às instituições` <- sum(as.numeric(subset(tb, tb$Sistema %in% levels(tb$Sistema)[mata])$`Respeito às instituições`), na.rm = TRUE)

conservacao$Limpeza <- sum(as.numeric(subset(tb, tb$Sistema %in% levels(tb$Sistema)[mata])$Limpeza), na.rm = TRUE)

conservacao$`Existência de símbolos o sagrado` <- sum(as.numeric(subset(tb, tb$Sistema %in% levels(tb$Sistema)[mata])$`Existência de símbolos o sagrado`), na.rm = TRUE)

conservacao$`Tamanho do fragmento` <- sum(as.numeric(subset(tb, tb$Sistema %in% levels(tb$Sistema)[mata])$`Tamanho do fragmento`), na.rm = TRUE)

conservacao$Outro <- sum(as.numeric(subset(tb, tb$Sistema %in% levels(tb$Sistema)[mata])$Outro), na.rm = TRUE)

conservacao$`Árvores, animais e água` <- sum(as.numeric(subset(tb, tb$Sistema %in% levels(tb$Sistema)[mata])$`Árvores, animais e água`), na.rm = TRUE)

conservacao <- as.data.frame(t(conservacao))
conservacao$Critério <- rownames(conservacao)
conservacao$Critério <- as.factor(conservacao$Critério)

positions <- c("Limpeza","Respeito\nàs\ninstituições","Outro","Árvores,\nanimais\ne\nágua","Engajamento\nda\ncomunidade\ne\nfrequência\nde\nvisitações","Tamanho\ndo\nfragmento","Existência\nde\nsímbolos\no\nsagrado")

levels(conservacao$Critério) <- gsub(" ", "\n", levels(conservacao$Critério))

maxVar <- max(conservacao$V1)

g1 <- ggplot(conservacao, aes(x = Critério, y = V1, fill = Critério)) + 
  geom_bar(stat = "identity") +
  scale_x_discrete(limits = positions, drop = FALSE) +
  ylab("Frequência") +
  theme(axis.title.y = element_blank(), 
        axis.title.x = element_blank(),
        legend.position = "none", 
        axis.text.x = element_text(angle=0)) +
  geom_text(stat="identity", size = 3.5,
            aes(label=paste0(V1, " (", round(V1/sum(V1)*100,2),"%)")), 
            position=position_dodge(width=0.9), vjust=-0.25) +
  ylim(0, maxVar+5) +
  ggtitle(levels(tb$Sistema)[mata])

return(g1)

}

conservacaoFunc(1:3)

```


```{r}
ggarrange(conservacaoFunc(1), conservacaoFunc(2), conservacaoFunc(3), nrow = 3, ncol = 1)
```

##*Estado de conservação Tipos*
```{r, echo=FALSE,warning=FALSE,message=FALSE,error=FALSE}
conservacaoTipoFunc <- function(mata, legend_position) {
  
tb$CriteriosBiofisicos <- ifelse(tb$`Árvores, animais e água`=='1' | tb$`Tamanho do fragmento`=='1', 1, 0)
tb$CriteriosSocias <- ifelse(tb$Limpeza=='1' | tb$`Respeito às instituições`=='1' | tb$`Engajamento da comunidade e frequência de visitações`=='1' | tb$`Existência de símbolos o sagrado`=='1' | tb$Outro=='1', 1, 0)
  
conservacaoTipo <- data.frame(Critérios = c('Biofísicos', 'Sociais'), Valor = NA)
conservacaoTipo$Valor[1] <- sum(as.numeric(subset(tb, tb$Sistema %in% levels(tb$Sistema)[mata])$CriteriosBiofisicos), na.rm = TRUE)

conservacaoTipo$Valor[2] <- sum(as.numeric(subset(tb, tb$Sistema %in% levels(tb$Sistema)[mata])$CriteriosSocias), na.rm = TRUE)

maxVar <- max(conservacaoTipo$Valor)

gg <- ggplot(conservacaoTipo, aes(x = Critérios, y = Valor, fill = Critérios)) + 
  geom_bar(stat = "identity") +
  ylab("Frequência") +
  theme(axis.title.y = element_blank(), 
        axis.title.x = element_blank(),
        legend.position = legend_position, 
        axis.text.x = element_text(angle=0)) +
  geom_text(stat="identity", size = 3.5,
            aes(label=paste0(Valor, " (", round(Valor/sum(Valor)*100,2),"%)")),
            position=position_dodge(width=0.9), vjust=-0.25) +
  ylim(0, maxVar+20) +
  ggtitle(levels(tb$Sistema)[mata])

return(gg)
}

conservacaoTipoFunc(1:3, "right") + ggtitle("Critérios de estado de conservação")
```

##*Estado de conservação Tipos das Matas*
```{r, echo=FALSE,warning=FALSE,message=FALSE,error=FALSE}
ggarrange(conservacaoTipoFunc(1, "none"), conservacaoTipoFunc(2, "none"), conservacaoTipoFunc(3, "bottom"), nrow = 3, ncol = 1, heights = c(1, 1, 1.4))
```

##*Dono da mata*
```{r, echo=FALSE,warning=FALSE,message=FALSE,error=FALSE}
donoFunc <- function(mata) {
  levels(tb$`Quem e o dono da mata?`) <- gsub(" ", "\n", levels(tb$`Quem e o dono da mata?`))
  positions <- names(sort(table(tb$`Quem e o dono da mata?`), decreasing = TRUE))
maxVar <- max(table(subset(tb, tb$Sistema %in% levels(tb$Sistema)[mata])$`Quem e o dono da mata?`))

gg <- ggplot(subset(tb, tb$Sistema %in% levels(tb$Sistema)[mata]), aes(`Quem e o dono da mata?`, fill = `Quem e o dono da mata?`)) + 
  geom_histogram(stat="count") +
  scale_x_discrete(limits = positions, drop = FALSE) +
  theme(axis.title.y = element_blank(), 
        axis.title.x = element_blank(),
        legend.position = "none", 
        axis.text.x = element_text(angle=0)) +
  geom_text(stat="count", 
            aes(label=paste0(round(..count../nrow(subset(tb, tb$Sistema %in% levels(tb$Sistema)[mata]))*100,2),"%")), 
            position=position_dodge(width=0.9), vjust=-0.25) +
  ylim(0, maxVar+15) +
  ggtitle(levels(tb$Sistema)[mata])

return(gg)
}

donoFunc(1:3) + ggtitle("Quem é o dono?")
```

##*Quem é o dono das Matas*
```{r, echo=FALSE,warning=FALSE,message=FALSE,error=FALSE}
ggarrange(donoFunc(1), donoFunc(2), donoFunc(3), nrow = 3, ncol = 1)
```

##*Quem cuida*
```{r}
cuidaFunc <- function(mata) {
  levels(tb$`Quem cuida da mata?`) <- gsub(" ", "\n", levels(tb$`Quem cuida da mata?`))

  positions <- names(sort(table(tb$`Quem cuida da mata?`), decreasing = TRUE))
    maxVar <- max(table(subset(tb, tb$Sistema %in% levels(tb$Sistema)[mata])$`Quem cuida da mata?`))
    
    gg <- ggplot(subset(tb, tb$Sistema %in% levels(tb$Sistema)[mata]), aes(`Quem cuida da mata?`, fill = `Quem cuida da mata?`)) + 
        geom_histogram(stat="count") +
        scale_x_discrete(limits = positions, drop = FALSE) +
        ylab("Frequência") +
        theme(axis.title.y = element_blank(), 
              axis.title.x = element_blank(),
              legend.position = "none", 
              axis.text.x = element_text(angle=0)) +
        geom_text(stat="count", 
                  aes(label=paste0(round(..count../nrow(subset(tb, tb$Sistema %in% levels(tb$Sistema)[mata]))*100,2),"%")), 
                  position=position_dodge(width=0.9), vjust=-0.25) +
        ylim(0, maxVar+15) +
        ggtitle(levels(tb$Sistema)[mata])
    
    return(gg)
}
```


##*Quem cuida das Matas*
```{r, echo=FALSE,warning=FALSE,message=FALSE,error=FALSE}
ggarrange(cuidaFunc(1), cuidaFunc(2), cuidaFunc(3), nrow = 3, ncol = 1)
```

##*Relação dono e quem cuida*
```{r, echo=FALSE,warning=FALSE,message=FALSE,error=FALSE}
donoCuida <- with(tb, table(`Quem e o dono da mata?`, `Quem cuida da mata?`))
donoCuida
```

```{r, echo=FALSE,warning=FALSE,message=FALSE,error=FALSE}

dono <- data.frame(table(tb$`Quem e o dono da mata?`))

cuida <- data.frame(table(tb$`Quem cuida da mata?`))

donoCuida <- data.frame(Var1 = union(unique(tb$`Quem cuida da mata?`), unique(tb$`Quem e o dono da mata?`)))

donoCuida <- donoCuida %>% left_join(dono, by = "Var1")

donoCuida <- donoCuida %>% left_join(cuida, by = "Var1", suffix = c(".dono", ".cuida"))

donoCuida <- melt(donoCuida, id.vars = "Var1")

donoCuida$value <- ifelse(is.na(donoCuida$value), 0, donoCuida$value)

positions <- c("Guardiões", "Não\nSabe", "Comunidade\nLocal", "Autoridades\nLocais\nE\nGuardiões", "Ninguém\nCuida", "Autoridades\nLocais", "Criadores\nDe\nGado", "Comunidade\nLocal\nE\nAutoridades\nLocais", "Entidade\nMistica", "Não\nExiste")

ggplot(donoCuida, aes(x = Var1, y = value, fill = variable)) + 
  geom_bar(stat = "identity", position = "dodge") +
  scale_x_discrete(limits = positions, drop = FALSE) +
  ylab("Frequência") +
  theme(axis.title.y = element_blank(),
        axis.title.x = element_blank(),
        legend.position = "bottom",
        axis.text.x = element_text(angle=0)) +
  scale_fill_discrete(labels = c("Dono", "Cuida"), 
                      name = element_blank()) +
  ggtitle("Relação dono e quem cuida")

```


##*Sacralidade*
```{r, echo=FALSE,warning=FALSE,message=FALSE,error=FALSE}

sacralidadeFunc <- function(mata) {
  positions <- names(sort(table(tb$`Reconhece Sacralidade?`), decreasing = TRUE))[1:2]
  maxVar <- max(table(subset(tb, tb$Sistema %in% levels(tb$Sistema)[mata])$`Reconhece Sacralidade?`))

g1 <- ggplot(subset(tb, tb$Sistema %in% levels(tb$Sistema)[mata]), aes(`Reconhece Sacralidade?`, fill = `Reconhece Sacralidade?`)) +
  geom_histogram(stat="count") +
  scale_fill_manual(values=c("#F8766D", "#619CFF", "#619CFF"), drop = FALSE) +
  scale_x_discrete(limits = positions) +
  theme(axis.title.x = element_blank(), 
        axis.title.y = element_blank(), 
        legend.position = "none", 
        axis.text.x = element_text(angle=0)) +
  geom_text(stat="count", 
            aes(label=paste0(..count.., " (", round(..count../nrow(subset(tb, tb$Sistema %in% levels(tb$Sistema)[mata]))*100,2),"%)")), 
            position=position_dodge(width=0.9), vjust=-0.25) +
  ylim(0, maxVar+20) +
  ggtitle(levels(tb$Sistema)[mata])

return(g1)
}

sacralidadeFunc(1:3) + ggtitle("Reconhece Sacralidade?")
```

##*Sacralidade em cada Mata*
```{r, echo=FALSE,warning=FALSE,message=FALSE,error=FALSE}
ggarrange(sacralidadeFunc(1), sacralidadeFunc(2), sacralidadeFunc(3), nrow = 3, ncol = 1)
```

##*Sacralidade por Idade*
```{r, echo=FALSE,warning=FALSE,message=FALSE,error=FALSE}
sacralidadeIdadeFunc <- function(mata, idade) {
  faixasIdade <- c("18-30", "31-50", "51 ou mais")

positions <- c("Sim", "Não")

maxVar <- max(table(subset(tb, tb$FaixaIdade %in% idade)$`Reconhece Sacralidade?`))

g1 <- ggplot(subset(subset(tb, tb$Sistema %in% levels(tb$Sistema)[mata]), subset(tb, tb$Sistema %in% levels(tb$Sistema)[mata])$FaixaIdade %in% idade), aes(`Reconhece Sacralidade?`, fill = `Reconhece Sacralidade?`)) +
  geom_histogram(stat="count") +
  scale_fill_manual(values=c("#F8766D", "#619CFF", "#619CFF"), drop = FALSE) +
  scale_x_discrete(limits = positions) +
  theme(axis.title.x = element_blank(), 
        axis.title.y = element_blank(), 
        legend.position = "none", 
        axis.text.x = element_text(angle=0)) +
  geom_text(stat="count", 
            aes(label=paste0(..count.., " (", round(..count../nrow(subset(subset(tb, tb$Sistema %in% levels(tb$Sistema)[mata]), subset(tb, tb$Sistema %in% levels(tb$Sistema)[mata])$FaixaIdade %in% idade))*100,2),"%)")), 
            position=position_dodge(width=0.9), vjust=-0.25) +
  ylim(0, maxVar+20) +
  ggtitle(faixasIdade[idade])

return(g1)
}

ggarrange(sacralidadeIdadeFunc(1:3, 1), sacralidadeIdadeFunc(1:3, 2), sacralidadeIdadeFunc(1:3, 3), nrow = 3, ncol = 1)

```

##*Mata 1*
```{r}
ggarrange(sacralidadeIdadeFunc(1, 1), sacralidadeIdadeFunc(1, 2), sacralidadeIdadeFunc(1, 3), nrow = 3, ncol = 1)
```

##*Mata 2*
```{r}
ggarrange(sacralidadeIdadeFunc(2, 1), sacralidadeIdadeFunc(2, 2), sacralidadeIdadeFunc(2, 3), nrow = 3, ncol = 1)
```

##*Mata 3*
```{r}
ggarrange(sacralidadeIdadeFunc(3, 1), sacralidadeIdadeFunc(3, 2), sacralidadeIdadeFunc(3, 3), nrow = 3, ncol = 1)
```


##*Teste Sacralidade x Idade*
```{r}
sacralidadeIdade <- data.frame(sim = c(NA, NA, NA), nao = c(NA, NA, NA))

for(i in 1:3) {
  sacralidadeIdade$sim[i] <- sum(subset(tb, tb$FaixaIdade==i)$`Reconhece Sacralidade?`=="Sim")
  sacralidadeIdade$nao[i] <- sum(subset(tb, tb$FaixaIdade==i)$`Reconhece Sacralidade?`=="Não")
}

rownames(sacralidadeIdade) <- c("18-30", "31-50", "51 ou mais")

chisq.test(sacralidadeIdade)
```


##*Estado de Conservação*
```{r, echo=FALSE,warning=FALSE,message=FALSE,error=FALSE}
levels(tb$`Como avalia o estado de conservação daquele lugar?`) <- gsub(" ", "\n", levels(tb$`Como avalia o estado de conservação daquele lugar?`))

positions <- names(sort(table(tb$`Como avalia o estado de conservação daquele lugar?`), decreasing = TRUE))

estadoConservacaoFunc <- function(mata, legend_position) {
maxVar <- max(table(subset(tb, tb$Sistema %in% levels(tb$Sistema)[mata])$`Como avalia o estado de conservação daquele lugar?`))

g1 <- ggplot(subset(tb, tb$Sistema %in% levels(tb$Sistema)[mata]), aes(`Como avalia o estado de conservação daquele lugar?`, fill = `Como avalia o estado de conservação daquele lugar?`)) + 
  geom_histogram(stat="count") +
  scale_fill_manual(values=c("#00BF7D", "#F8766D", "#619CFF")) +
  scale_x_discrete(limits = positions, drop = FALSE) +
  labs(fill='Estado') +
  theme(axis.title.y = element_blank(), 
        axis.title.x = element_blank(),
        legend.position = legend_position, 
        axis.text.x = element_text(angle=0)) +
  geom_text(stat="count", 
            aes(label=paste0(..count.., " (", round(..count../nrow(subset(tb, tb$Sistema %in% levels(tb$Sistema)[mata]))*100,2),"%)")), 
            position=position_dodge(width=0.9), vjust=-0.25) +
  ylim(0, maxVar+10) +
  ggtitle(levels(tb$Sistema)[mata]) 

return(g1)
}

estadoConservacaoFunc(1:3, "none") + ggtitle("Estado de conservação")

#show_col(hue_pal()(12))
```

```{r, echo=FALSE,warning=FALSE,message=FALSE,error=FALSE}
ggarrange(estadoConservacaoFunc(1, "none"), estadoConservacaoFunc(2, "none"), estadoConservacaoFunc(3, "none"), nrow = 3, ncol = 1)
```

